【裁判字號】    95,訴,235
【裁判日期】    950824
【裁判案由】    違反毒品危害防制條例
【裁判全文】
臺灣花蓮地方法院刑事判決               95年度訴字第235號
公  訴  人  臺灣花蓮地方法院檢察署檢察官
被      告  乙○○
選任辯護人  簡燦賢律師
上列被告因違反毒品危害防制條例案件，經檢察官提起公訴（95
年度偵字第1089號）及移送併案審理（95年度偵字第3452號），
本院判決如下：
    主  文
乙○○連續販賣第二級毒品，處有期徒刑柒年陸月。
販賣第二級毒品所得新台幣陸萬伍仟元沒收（其中新台幣壹萬元
已扣案），如全部或一部不能沒收時，以其財產抵償之；扣案之
0000000000號行動電話壹支沒收。
    事  實
一、乙○○基於販賣第二級毒品安非他命牟利之概括犯意，以友
    人所有0000000000號及自己所有0000000000號行動電話與欲
    購買毒品者聯繫之方式，自民國94年 10月間某日起至95年1
    月30日止，連續在花蓮縣市等地，販賣安非他命予李馬龍、
    楊明發、麥燕忠、符興、顏素秋、曾世宏、沈傳祥等人，販
    毒所得共計新台幣（下同）65,000元（詳細之犯罪時間、地
    點、販賣對象、次數、販毒所得均如附表所示，蒞庭檢察官
    並已更正起訴事實及併案事實如附表所示）。嗣於95年 2月
    15日上午8時許，在花蓮市○○○街派報工會前為警查獲，並
    扣得其販賣安非他命所得1萬元（另外2,500元為所收之報費
    ）及其所有用以販賣毒品所用之0000000000號行動電話1支
    。
二、案經花蓮縣警察局花蓮分局報告臺灣花蓮地方法院檢察署檢
    察官偵查起訴及移送併案審理。
    理 由
一、上開犯罪事實，業據被告乙○○坦承不諱，核與證人楊明發
    、李馬龍、麥燕忠、符興、顏素秋、曾世宏、沈傳祥於警詢
    及偵查中所證述之情節相符（被告及辯護人均同意此部份證
    人之證詞作為證據，本院認依刑事訴訟法第159條之5第1項
    之規定，有證據能力），並有監聽譯文乙份附卷可參。足證
    被告之自白與事實相符，應堪採信。此外，復有現金12,500
    元（其中1萬元為被告販毒所得，另2,500元為被告所收報費
    ）及被告用以販毒之0000000000號行動電話 1支扣案足憑。
    本件事證明確，被告犯行堪以認定，應予依法論科。
二、核被告所為，係違反毒品危害防制條例第4條第2項之販賣第
    二級毒品罪。被告販賣前後持有安非他命之低度行為，應為
    販賣之高度行為所吸收，不另論罪。按被告行為後，刑法第
    56條有關連續犯之規定業經刪除，經比較新舊法，以修正前
    可依連續犯之規定論以一罪，較有利於被告，應依刑法第 2
    條第 1項前段之規定，適用修正前之刑法第56條規定。又起
    訴書雖未記載附表編號6、7之犯行，然業經檢察官移送併案
    審理，復經蒞庭檢察官當庭補充，且與已起訴部分有連續犯
    之裁判上一罪關係，本院自應併予審究。被告多次販賣安非
    他命之犯行，時間緊接，所犯罪名相同，顯係出於概括之犯
    意反覆為之，為連續犯，應依修正前之刑法第56條之規定以
    一罪論，並就法定本刑為有期徒刑、併科罰金部分加重其刑
    （就販賣第二級毒品罪之無期徒刑部分不得加重）。爰審酌
    被告為謀取私利，販賣第二級毒品予他人多次，影響國民健
    康甚鉅，其販賣毒品之次數、所得利益，惟其犯罪後坦承犯
    行，已知悔改之態度等一切情狀，從輕量處如主文所示之刑
    。被告販賣安非他命所得共65,000元（其中 1萬元業已扣案
    ，業據被告自承在卷），應依毒品危害防制條例第19條第 1
    項之規定沒收之，如全部或一部不能沒收時，以其財產抵償
    之。扣案之0000000000號行動電話 1支，係被告所有，供其
    販毒所用，為被告所自承，爰依毒品危害防制條例第19條第
    1項之規定宣告沒收。至扣案之其餘現金2,500元及未扣案之
    0000000000號行動電話，被告供稱此部份現金為其所收報費
    ，上開行動電話為其友人所有，本院亦查無證據可證明此部
    份 2,500元係被告販毒所得及上開行動電話為被告所有，自
    無從宣告沒收，併予敘明。
據上論斷，應依刑事訴訟法第299條第1項前段，毒品危害防制條
例第4條第2項、第19條第1項，刑法第11條條前段、第2條第1項
前段、修正前刑法第56條，判決如主文。
本案經檢察官甲○○到庭執行職務。
中    華    民    國    95    年    8     月    24    日
                        臺灣花蓮地方法院刑事第一庭
                              審判長法  官  張健河
                                    法  官  吳韻馨
                                    法  官  李世華
上列正本證明與原本無異。
如對本判決不服，應於送達後10日內，向本院提出上訴狀（應抄
附繕本）。
                                    書記官  李閔華
中    華    民    國    95    年    8     月    24    日
附錄本判決論罪之法律條文：
毒品危害防制條例第4條第2項：
製造、運輸、販賣第二級毒品者，處無期徒刑或七年以上有期徒
刑，得併科新臺幣七百萬元以下罰金。
附表
┌──┬────────┬─────────┬───┬─────┬───┐
│編號│時            間│地              點│對  象│交易金額（│備  註│
│    │                │                  │      │新台幣）  │      │
├──┼────────┼─────────┼───┼─────┼───┤
│一  │94年10間某日起至│國興2街派報工會前 │李馬龍│3000元、30│共3次 │
│    │同年12月某日止  │                  │      │00元、5000│      │
│    │                │                  │      │元各1次   │      │
├──┼────────┼─────────┼───┼─────┼───┤
│ 二 │95年1月15日     │花蓮縣吉安鄉太昌村│楊明發│6000元    │楊明發│
│    │                │太昌路109巷1弄2號 │      │          │託友人│
│    │                │被告住處          │      │          │代取毒│
│    │                │                  │      │          │品    │
├──┼────────┼─────────┼───┼─────┼───┤
│ 三 │95年1月間某日至 │花蓮縣吉安鄉太昌村│麥燕忠│每次1000元│5次   │
│    │95年2月15日為警 │太昌路109巷1弄2號 │      │          │      │
│    │查獲前某日      │被告住處          │      │          │      │
├──┼────────┼─────────┼───┼─────┼───┤
│ 四 │95年1月11日     │被告住處          │符興  │1000元    │      │
│    ├────────┤                  │      ├─────┤      │
│    │95年1月13日     │                  │      │1000元    │      │
│    ├────────┤                  │      ├─────┤      │
│    │95年1月14日下午6│                  │      │1000元    │      │
│    │時許            │                  │      │          │      │
│    ├────────┤                  │      ├─────┤      │
│    │95年1月15日晚上6│                  │      │1000元    │      │
│    │時許            │                  │      │          │      │
├──┼────────┼─────────┼───┼─────┼───┤
│ 五 │95年1月21日     │國聯5路聯合報門口 │顏素秋│15000 元  │      │
│    ├────────┼─────────┤      ├─────┤      │
│    │95年1月25日     │顏素秋住處        │      │9000元    │      │
│    ├────────┼─────────┤      ├─────┤      │
│    │95年1月26日     │同上              │      │12000元   │      │
├──┼────────┼─────────┼───┼─────┼───┤
│ 六 │95年1月30日     │花蓮縣吉安鄉太昌村│曾世宏│1000元    │      │
│    │                │太昌路109巷1弄2號 │      │          │      │
│    │                │被告住處附近      │      │          │      │
├──┼────────┼─────────┼───┼─────┼───┤
│ 七 │95年1月間       │花蓮縣吉安鄉太昌村│沈傳祥│每次1000元│2次   │
│    │                │太昌路109巷1弄2號 │      │          │      │
│    │                │被告住處附近      │      │          │      │
└──┴────────┴─────────┴───┴─────┴───┘


司法院資訊處製作；財團法人民間司法改革基金會備份。
